【裁判字號】    98,上易,780
【裁判日期】    980330
【裁判案由】    傷害
【裁判全文】
臺灣高等法院刑事判決                 98年度上易字第780號
上  訴  人  臺灣臺北地方法院檢察署檢察官
被      告  甲○○
上列上訴人因被告傷害案件，不服臺灣臺北地方法院97年度易字
第3694號，中華民國98 年2月12日第一審判決（起訴案號：臺灣
臺北地方法院檢察署97年度偵字第22201 號），提起上訴，本院
判決如下：
    主  文
上訴駁回。
    理  由
一、按刑事訴訟法第三百五十條、第三百六十一條規定，不服地
    方法院之第一審判決而上訴者，須提出上訴書狀，並應敘述
    具體理由，為上訴必備之程式。倘已提出上訴理由，但所提
    非屬具體理由者，則由第二審法院以上訴不合法律上之程式
    ，判決駁回。而所謂具體理由，必係依據卷內既有訴訟資料
    或提出新事實或新證據，指摘或表明第一審判決有何採證認
    事、用法或量刑等足以影響判決本旨之不當或違法，而構成
    應予撤銷之具體事由，始克當之（例如：依憑證據法則具體
    指出所採證據何以不具證據能力，或依憑卷證資料，明確指
    出所為證據證明力之判斷如何違背經驗、論理法則）；倘僅
    泛言原判決認定事實錯誤、違背法令、量刑失之過重或輕縱
    ，而未依上揭意旨指出具體事由，皆難謂係具體理由，俾與
    第二審上訴制度旨在請求第二審法院撤銷、變更第一審不當
    或違法之判決，以實現個案救濟之立法目的相契合，並節制
    濫行上訴。又所謂上訴書狀應敘述上訴之理由，係指上訴書
    狀本身應敘述上訴理由而言，非可引用或檢附其他文書代替
    ，以為上訴之理由（最高法院六十五年度台上字第二八三六
    號、六十九年度台上字第二七二四號判例意旨可資參照）。
二、查本件檢察官不服原審判決，提起第二審上訴，其上訴書狀
    謂：「上列被告因傷害案件，經臺灣臺北地方法院於中華民
    國98年2月12日為第一審判決（97 年度易字第3694號），本
    檢察官於98年3 月11日收受判決正本，茲據被害人乙○具狀
    請求上訴，略以：『被告甲○○僅因告訴人乙○因細故發生
    爭執，即不顧告訴人已達78歲之高齡，與其體力相差之懸殊
    ，逕以暴力相向，以雙手抓住告訴人雙臂，將告訴人向後推
    倒，致告訴人向後跌倒，頭部撞擊前揭大樓之大門握把下緣
    ，告訴人因而受有頭皮裂傷等損害，告訴人所受傷害非輕，
    斷無僅判處有期徒刑3 月之理。』因之請求本檢察官上訴，
    經核尚非顯無理由。」（詳參見臺灣臺北地方法院檢察署檢
    察官98年度上字第124 號上訴書），則除去所引用告訴人請
    求上訴之意旨外，檢察官上訴理由僅謂告訴人請求上訴所述
    理由，經核尚非顯無理由云云，顯未依據卷內既有訴訟資料
    或提出新事證，指摘或表明第一審判決有何採證認事、用法
    或量刑等足以影響判決本旨之不當或違法，而構成應予撤銷
    之具體事由。是檢察官上訴並未以書狀敘述具體理由，揆諸
    上開規定，自屬不合法律上之程式，爰不經言詞辯論，逕予
    駁回。
三、據上論斷，應依刑事訴訟法第三百六十七條、第三百七十二
    條，判決如主文。
中    華    民    國    98    年    3     月    30    日
                  刑事第二十一庭審判長法  官  蘇隆惠
                                      法  官  曾家貽
                                      法  官  楊力進
以上正本證明與原本無異。
不得上訴。
                                      書記官  何仁崴
中    華    民    國    98    年    3     月    31    日


司法院資訊處製作；財團法人民間司法改革基金會備份。
